臺灣桃園地方法院刑事裁定　　　　　　　100年度聲字第941號
聲　請　人
即　被　告　柯志宏
指定辯護人　本院公設辯護人彭詩雯
上列聲請人即被告因違反毒品危害防制條例案件（99年度重訴字
第83號），經檢察官提起公訴（99年度偵字第23190 號、第2962
1 號），聲請人聲請具保停止羈押，本院裁定如下：
    主  文
聲請駁回。
    理  由
一、本件聲請人即被告柯志宏因違反毒品危害防制條例案件，前
    經本院訊問後，認其犯罪嫌疑重大，且有刑事訴訟法第101
    條第1 項第3 款之情形，並有羈押之必要，於民國99年12月
    14日執行羈押，並於100 年3 月14日延長羈押在案，合先敘
    明。
二、聲請意旨略以：聲請人即被告柯志宏業已坦承犯行，所涉犯
    行並於100 年3 月14日獲判有罪，因本案事證明確，既無串
    證之虞，亦無為確保訴訟程序之進行而為羈押被告之必要；
    而聲請人現因罹患脊椎骨盤突出及脊椎關節萎縮以致不良於
    行，在收押期間均無法正常生活作息，顯有刑事訴訟法第11
    4 條規定之適用；末請審酌被告之尚有年幼子女，不能自理
    生活，請准予具保停止羈押等語。
三、按被告經法官訊問後，認為犯罪嫌疑重大，而有左列情形之
    一，非予羈押，顯難進行追訴、審判或執行者，得羈押之︰
    一逃亡或有事實足認為有逃亡之虞者。二有事實足認為有湮
    滅、偽造、變造證據或勾串共犯或證人之虞者。三所犯為死
    刑、無期徒刑或最輕本刑為5 年以上有期徒刑之罪者。刑事
    訴訟法第101 條第1 項定有明文。而此所謂之羈押，乃拘禁
    被告之強制處分，其目的係在於保全證據、確保刑事訴訟程
    序之進行及刑罰權之執行。是被告經法官訊問後，有無刑事
    訴訟法第101 條第1 項各款之情形，係屬事實問題，法院應
    按訴訟之程度，卷證資料及其他一切情事斟酌之。又按羈押
    被告之目的，在於確保訴訟程序之進行、確保證據之存在、
    真實及確保刑罰之執行，而被告有無羈押之必要，及羈押後
    其原因是否仍然存在，有無繼續羈押之必要，應否延長羈押
    ，均屬事實認定之問題，法院有依法認定裁量之職權，自得
    就具體個案情節予以斟酌決定，如就客觀情事觀察，法院許
    可羈押之裁定在目的與手段間之衡量並無明顯違反比例原則
    情形，即無違法或不當可言，且關於羈押原因之判斷，尚不
    適用訴訟上之嚴格證明原則，而應適用自由證明程式。
四、經查，被告柯志宏因違反毒品危害防制條例案件，經臺灣桃
    園地方法院檢察署檢察官以99年度偵字第23190 號、第2962
    1 號提起公訴，前經本院以99年度重訴字第83號刑事案件審
    理。而被告柯志宏於99年12月14日經本院訊問後，認被告既
    已自白犯行，並有相關共同被告之供述及扣案毒品在卷可佐
    ，罪嫌重大，所涉運輸第二級毒品罪，為最輕本刑5 年以上
    有期徒刑之罪，良以將遭判處重刑者常伴有逃亡、滅證之高
    度可能，此係趨吉避凶、脫免刑責、不甘受罰之基本人性，
    自有相當理由認其有逃亡之可能，非予羈押，顯難進行追訴
    、審判，有羈押之必要，依刑事訴訟法第101 條第1 項第3
    款之規定，於同日執行羈押。而被告柯志宏所涉犯行，嗣且
    經本院於100 年3 月14日分別判處有期徒刑3 年6 月、3 年
    6 月，並定數罪併罰應執行刑為6 年10月，有本院99年度重
    訴字第83號判決書在卷可憑。茲因本案尚未確定，經審酌被
    告涉案情節、程度，若逕命被告具保、責付或限制住居等侵
    害較小之手段，尚不足以確保審判或執行程序之順利進行，
    並無羈押以外之方法得以替代，符合刑事訴訟法第101 條第
    1 項第3 款之規定，仍有繼續羈押之必要。尤以被告柯志宏
    先後2 次參與運輸毒品甲基安非他命之犯行，危害社會治安
    甚鉅，經權衡國家刑事司法權之有效行使、社會秩序及公共
    利益、被告人身自由之私益及防禦權受限制之程度，認對被
    告維持羈押處分尚屬適當、必要，合乎比例原則（最高法院
    98年度台抗字第668 號裁定意旨參照）。被告柯志宏猶空言
    辯稱並已無羈押必要云云，即非可取。
五、被告柯志宏固再以自己之身體狀況合乎刑事訴訟法第114 條
    第3 款之規定，且尚有幼女仍待扶養云云為由，聲請具保停
    止羈押。惟查：
(一)、經本院囑請法務部矯正署桃園看守所代為查明被告柯志宏目
    前之身體狀況，並評估依目前之醫療設備可否為之提供適當
    照護，業據該所明白函覆略以：「本所被告柯志宏乙名經醫
    師檢查後簽稱：『目前身體狀況尚可，在所追蹤即可』」等
    語，有該所100 年3 月30日桃所衛字第1009900579號函可憑
    ，堪認被告柯志宏尚無非保外治療顯難治療之情形，並不符
    合刑事訴訟法第114 條第3 款所列「現罹疾病，非保外治療
    顯難痊癒者」之規定。
(二)、又羈押被告實乃刑事訴訟上不得已之措施，法院於認定羈押
    被告之原因是否存在時，僅就被告犯罪嫌疑是否重大，有無
    刑事訴訟法所定羈押情形及有無保全被告或證據使刑事訴訟
    程式順利進行之必要為審酌，至被告之家庭、經濟狀況等其
    他情形，要非在斟酌之列，亦不影響本院判斷被告究否應受
    羈押之原因及必要。綜上，聲請人聲請具保停止羈押，本院
    難以准許，應予駁回。
六、據上論斷，應依刑事訴訟法220條，裁定如主文。
中    華    民    國    100   年    4     月    6     日
                  刑事第八庭    審判長法  官  劉為丕
                                      法  官  溫祖明
                                      法  官  呂綺珍
以上正本證明與原本無異。
如不服本裁定，應於送達後5 日內，向本院提出抗告狀。
                                      書記官  范升福
中    華    民    國   100    年    4     月    7     日